臺灣屏東地方法院民事裁定
111年度監宣字第107號
聲  請  人  林明城  

相  對  人  林雅惠  


上列聲請人聲請監護宣告事件，本院裁定如下：
    主    文
宣告林雅惠（女、民國00年0月00日生、身分證統一編號：Z0000
00000號）為受輔助宣告人。
選定林明城（男、民國00年00月0日生、身分證統一編號：Z0000
00000號）為受輔助宣告人之輔助人。
聲請程序費用由受輔助宣告人負擔。
    理    由
一、按法院對於監護之聲請，認為未達民法第14條第1項之程度
    者，得依民法第15條之1第1項規定，為輔助之宣告，民法第
    14條第3項定有明文；法院對於監護宣告之聲請，認為未達
    應受監護宣告之程度，而有輔助宣告之原因者，得依聲請或
    依職權以裁定為輔助之宣告。法院為前項裁定前，應使聲請
    人及受輔助宣告之人有陳述意見之機會，亦為家事事件法第
    174條所明定。次按對於因精神障礙或其他心智缺陷，致其
    為意思表示或受意思表示，或辨識其意思表示效果之能力，
    顯有不足者，法院得因本人、配偶、四親等內之親屬、最近
    一年有同居事實之其他親屬、檢察官、主管機關或社會福利
    機構之聲請，為輔助之宣告。受輔助宣告之人，應置輔助人
    ，民法第15條之1第1項、第1113條之1第1項亦定有明文。另
    依民法第1113條之1第2項準用同法第1111條之1規定，法院
    選定輔助人時，應依受輔助宣告之人之最佳利益，優先考量
    受輔助宣告之人之意見，審酌一切情狀，並注意下列事項：
    ㈠受輔助宣告之人之身心狀態與生活及財產狀況。㈡受輔助宣
    告之人與其配偶、子女或其他共同生活之人間之情感狀況。
    ㈢輔助人之職業、經歷、意見及其與受輔助宣告之人之利害
    關係。㈣法人為輔助人時，其事業之種類與內容，法人及其
    代表人與受輔助宣告之人之利害關係。
二、本件聲請意旨：相對人即聲請人之女林雅惠（民國00年0月0
    0日生、身分證統一編號：Z000000000號）因有精神障礙，
    已不能為意思表示或受意思表示，或不能辨識其意思表示之
    效果，為此依民法第14條規定，聲請宣告相對人為受監護宣
    告人，並選定聲請人為其監護人等語。
三、經查，聲請人上開主張，業據其提出戶籍謄本、中華民國身
    心障礙證明、重大傷病卡、財團法人台灣省私立高雄仁愛之
    家附設慈惠醫院診斷證明書、身分證正反面影本等件為證。
    本院為明瞭相對人是否因精神障礙或其他心智缺陷導致不能
    為意思表示或受意思表示，或不能辨識其意思表示之效果，
    而委託財團法人台灣省私立高雄仁愛之家附設慈惠醫院進行
    鑑定，經鑑定人鑑定結果：林員(即本件相對人)，42歲，罹
    患思覺失調症多年，認知功能及判斷力逐漸退化，智力測驗
    落於邊緣程度，與年輕時功能和過去測驗相比，明顯有退化
    ，雖經治療後精神症狀較穩定，但林員一般邏輯論述能力不
    佳，判斷力有缺損，心理衡鑑報告也顯示：林員有金錢管理
    困難，難以獨立處理財務，較缺乏自我照顧與保護觀念，可
    能容易聽信詐騙話術而造成財產損失，建議給予林員輔助宣
    告，提供林員額外保障，以防林員因判斷力不佳而造成損失
    等語，有財團法人台灣省私立高雄仁愛之家附設慈惠醫院11
    1年7月6日111附慈精字第1111606號函所附精神鑑定報告書
    在卷可憑。
四、次查，聲請人為相對人之父，為相對人之主要照顧者，故由
    聲請人擔任相對人之輔助人，應能符合受輔助宣告人之最佳
    利益，爰選定聲請人為輔助人。末按法院為輔助宣告時，受
    輔助宣告之人對其財產仍具處分權能，輔助人僅於民法第15
    條之2第1項等事件對於受輔助宣告人之行為具有同意與否之
    權限，從而本件輔助人無須開具財產清冊陳報法院，自亦無
    指定會同開具財產清冊之人，附此敘明。
五、依家事事件法第177第2項、第164條第2項，裁定如主文。
 中　　華　　民　　國　　111 　年　　7 　　月　　28　 日
                   家事法庭     法  官　廖文忠
以上正本係照原本作成。
如不服本裁定，應於送達後10日內向本院提出抗告狀，並繳納抗
告費新臺幣1,000元。
中　　華　　民　　國　　111 　年　　7 　　月　　28　　日
                                書記官　黃佳惠